# 非同收购如何确认“可辨认资产– 无形资产”？

提问人：一云 时间：2022-12-22 19:12:05
陈老师：某公司本年非同收购了一家从事危废处置业务的公司，收购主要目的是看中了该公司的危废处置资质。但是评估师对该公司的危废处置资质无法评出价值。
请问：（ 1 ）该危废处置资质可否在收购企业合并报表中确认为一项无形资产？
非同一控制下的企业合并中，购买方在对企业合并中取得的被购买方资产进行初始确认时，应当对被购买方拥有的但在其财务报表中未确认的无形资产进行充分辨认和合理判断，满足以下条件之一的，应确认为无形资产：
（一）源于合同性权利或其他法定权利；
（二）能够从被购买方中分离或者划分出来，并能单独或与相关合同、资产和负债一起，用于出售、转移、授予许可、租赁或交换。
—————–危废处置资质不符合上述（二）， 但是是否属于“法定权利”？符合条件（一）？
（ 2 ）如果可以作为无形资产，那该无形资产的初始入账价值如何确定？ 我们是将对该公司净资产按基础法和收益法评估结果的差额作为该无形资产的入账价值？ 还是将收购价格与按基础法评估的净资产价值的差额作为无形资产的入账价值？
一云

回答人：chenyiwei
1 、因为符合解释 5 号第一条所列“可辨认性标准”中的（一），即源自法定权利，故在购买方合并报表层面仍可确认为无形资产，并在合理确定的受益年限内摊销。
2 、理论上需要将该项无形资产的公允价值从商誉中合理区分出来，但如果收购的主要目的就是获取被收购方的资质，则可以合理确定其他单独构成商誉的因素的影响是不重大的。据此，可将收购价格超出按资产基础法评估值确定的可辨认净资产公允价值份额后的差额全部作为无形资产（特许资质），并购所形成的商誉为零。